Kouassi Ncho

💌 Jacobnc21@gmail.com 🤳 0033(0)664522995 👂 Avenue de la Libération 44, 87000 Limoges

Profil

Étudiant motivé en informatique, je bénéficie d'une expérience pratique

dans la réalisation d'activités, acquise au cours de divers formations. Doté d'une grande capacité d'adaptation, je sais me montrer proactif et digne de confiance dans la réalisation de mes missions.

Formation

Bts système informatique organisation :

de sept. 2022 à ce jour

Informatique

Cned

1 er année licence Informatique

de sept. 2020 à juin 2021

Faculté de sciences et techniques, Limoges

Projet fin de trimestre: créer un un site internet au choix par rapport au cahier des charges présenté pendant les cours

Licence tremplin

de sept. 2019 à juin 2020

Faculté de Sciences et techniques, Limoges

Baccalauréattechnologique

de sept. 2018 à juil. 2019

Geoffroy Saint Hilaire, Étampes

Expérience professionnelle

Manutentionnaire

de sept. 2021 à févr. 2023

Chronoposte, Limoges

Préparation des expéditions, conditionnement des marchandises (emballage et étique tage des palettes).

Coiffeur manager

de mai 2020 à sept. 2020

Phoenix Barber - Orly ville

 Réalisation des objectifs organisationnels conformément à la mission de l'entreprise, en permettant une augmentation du chiffre d'affaires, des profits.

Activités extra-professionnelles

Coiffeur

de janv. 2021 à ce jour

87th Barber Corner, Limoges

- Proposez les meilleurs prestations pour les clients.
- collaboration en équipe en partageant les idées.

Informations personnelles

Date de naissance 14 mai 2001

Compétences

Python

Unix

HTML/CSS

C#

Langues

English

Français

Allemand

Centres d'intérêt

- Lecture
- Football

Qualités

- Esprit d'équipe
- calme